【裁判字號】    97,審抗,87
【裁判日期】    971020
【裁判案由】    本票裁定
【裁判全文】
臺灣臺北地方法院民事裁定              97年度審抗字第87號
抗  告  人  乙○○
            甲○○
相  對  人  和潤企業股份有限公司
法定代理人  丙○○
上列當事人間請求本票裁定事件，抗告人對於民國97年9月4日本
院所為97年度票字第31343號之裁定提起抗告，本院裁定如下：
    主  文
抗告駁回。
抗告程序費用新台幣壹仟元由抗告人連帶負擔。
    理  由
一、抗告意旨略以：抗告人於民國96年8月14日簽發系爭本票並
    交付新台幣（下同）51萬元予相對人，作為購買汽車貸款之
    分期付款抵押擔保，抗告人均按期繳交車款。嗣因故其中一
    期遲延支付，相對人即聲請系爭本票之強制執行法律程序，
    今抗告人已正常分期繳交車款，實無請求系爭本票裁定之必
    要，為此爰依法提起抗告請求廢棄原裁定云云。
二、相對人於原審聲請意旨略以：相對人執有抗告人於96年8月1
    4日所共同簽發、面額為51萬元、付款地在相對人公司事務
    所、利息按年息20%計算、免除作成拒絕證書，到期日為97
    年8月23日之本票1紙，詎於到期後經相對人提示，抗告人僅
    支付其中部分外，其餘474,467元未獲付款，為此聲請原法
    院裁定准予強制執行等語。
三、按執票人向本票發票人行使追索權時，得聲請法院裁定後強
    制執行，票據法第123條定有明文。又本票執票人，依前開
    規定，聲請法院裁定許可對發票人強制執行，性質上係屬非
    訟事件，此項聲請之裁定及抗告法院之裁定，僅依非訟事件
    程序以審查強制執行許可與否，並無確定實體上法律關係存
    否之效力，如發票人就票據債務之存否有爭執時，應由發票
    人另提起確認之訴，以資解決，此有最高法院57年台抗字第
    76號判例意旨可資參照。
四、經查，本件抗告人雖以前開事由提起抗告，惟抗告人並未否
    認系爭本票之真正，亦未否認其對相對人就系爭本票負有債
    務，至其是否依約清償此債務，核屬實體法上之爭執，依上
    開說明，尚非本件非訟程序所得加以審究。從而，原審法院
    審核結果，裁定准予強制執行，並無不當；本件抗告人以上
    開事由提起抗告，洵無足採。抗告意旨指摘原裁定不當，求
    予廢棄，為無理由，應予駁回。
五、據上論結，本件抗告為無理由，爰依非訟事件法第21條第2
    項、第24條第1項、第46條，民事訴訟法第495條之1第1項、
    第449條第1項、第85條第2項，裁定如主文。
中    華    民    國    97    年    10    月    20    日
              民事第六庭審判長法      官  劉坤典
                              法      官  賴錦華
                              法      官  林秀圓
以上正本係照原本作成
不得再抗告
中    華    民    國    97    年    10    月    20    日
                              書  記  官  馮姿蓉


司法院資訊處製作；財團法人民間司法改革基金會備份。
